臺灣新竹地方法院刑事判決　　　　　　　94年度簡上字第32號
上　訴　人
即　被　告　甲○○
選任辯護人　苗繼業律師
　　　　　　吳世敏律師
上列上訴人因公共危險等案件，不服本院新竹簡易庭九十四年四
月四日九十四年度竹交簡字第二五二號第一審簡易判決（聲請簡
易處刑書案號：九十四年度偵字第五七六號），提起上訴，本院
管轄第二審之合議庭判決如下：
    主  文
上訴駁回。
甲○○過失傷害部分，緩刑貳年。
    事實及理由
一、本案經本院審理結果，認原審以上訴人即被告甲○○係犯刑
    法第一百八十五條之三之公共危險罪及同法第二百八十四條
    第一項前段之過失傷害罪等二罪，並依刑事訴訟法第四百四
    十九條第一項前段、第四百五十四條第二項，道路交通管理
    處罰條例第八十六條第一項，刑法第一百八十五條之三、第
    二百八十四條第一項前段、第六十二條前段、第四十一條第
    一項前段、第四十二條，罰金罰鍰提高標準條例第一條前段
    、第二條之規定，逕以簡易判決處刑，就被告公共危險罪部
    分量處罰金三萬元，如易服勞役以三百元折算一日；過失傷
    害罪部分量處有期徒刑四月，如易科罰金以三百元折算一日
    ，其認事用法，並無違誤，量刑亦屬妥適，爰引用第一審判
    決書記載之事實、證據及理由（詳如附件）。
二、上訴意旨略以：被告對於公共危險及過失傷害等犯行均已承
    認，本件案發後被告即無飲酒開車之行為，過失傷害部分且
    與告訴人達成民事和解，賠償告訴人新台幣二十五萬元，因
    被告並無前科素行，請求法院就公共危險及過失傷害二罪均
    宣告緩刑，使被告有自新之機會。
三、查被告前未曾受有期徒刑以上刑之宣告，有臺灣新竹地方法
    院檢察署刑案資料查註紀錄表及臺灣高等法院被告全國前案
    紀錄表各一份在卷可供參考，所犯過失傷害部分，事後坦承
    犯行，且已與告訴人達成民事和解，告訴人並當庭表示願意
    原諒被告，有調解筆錄及本院審理筆錄各一份在卷可佐（見
    本院簡上卷第二十九頁、第四十八頁），其經此次偵、審程
    序及刑之宣告，當知所警惕，而無再犯之虞，本院綜核各情
    ，認上開有期徒刑之宣告，已足策其自新，所宣告之刑以暫
    不執行為適當，爰就其過失傷害部分併予宣告緩刑二年，以
    啟向上。另被告雖就公共危險部分併聲請宣告緩刑，惟被告
    肇事後，經警方測得其呼氣中酒精濃度每公升高達一點二二
    毫克，可見其飲酒不少。又呼出氣體內含酒精達上開程度時
    ，會呈現運動失調、平衡障礙、判斷力遲頓等症狀，開車肇
    事率為一般人之五十倍以上，有「呼出氣體內含酒精濃度與
    血液中酒精濃度及呈現症狀之關係」及「酒精濃度與肇事率
    之關係」各一份在卷可供參考，在此情形下，被告仍執意開
    車，漠視自己及其他用路人之交通安全，實難擔保無再犯之
    虞，爰就其所犯公共危險部分，不為緩刑宣告之諭知，以資
    懲儆。
據上論斷，應依刑事訴訟法第四百五十五條之一第一項、第三項
、第三百六十八條、第三百七十三條，刑法第七十四條第一款，
判決如主文。
本案經檢察官宋重和到庭執行職務。
中　　華　　民　　國　九十四　　年　　八　月　　十八　日
                  刑事第六庭    審判長法官   遲中慧
                                      法官   魏瑞紅
                                      法官   林昌義
以上正本證明與原本無異。
不得上訴。
中　　華　　民　　國　九十四　　年　　八　月　　十八　日
                                      書記官 黃旭淑
